臺灣高等法院高雄分院刑事判決　　　　96年度上訴字第1906號
上　訴　人
即　被　告　乙○○
上列上訴人因搶奪等案件，不服臺灣高雄地方法院96年度訴字第
2470號中華民國96年7 月30日第一審判決（起訴案號：臺灣高雄
地方法院檢察署96年度偵字第14944 、16495 號），提起上訴，
本院判決如下：
     主  文
上訴駁回。
     事  實
一、乙○○與姓名年籍不詳，綽號「小飛俠」之女子 (已滿18歲
    )， 共同基於意圖為自己不法所有之犯意聯絡，於民國96年
    3 月22日23時35分許，由綽號「小飛俠」之女子騎乘事先以
    膠布遮蓋車牌，號碼不詳的機車，搭載乙○○，並頭戴口罩
    ，在高雄市小港區物色行搶對象，途中見丙○○獨自行走，
    遂鎖定其為行搶目標而騎車尾隨在後。嗣於同日23時40分許
    ，乙○○、「小飛俠」與丙○○均行至高雄市○○區○○街
    「光玖資源回收廠」前時，「小飛俠」即加速自後超越，趁
    丙○○猝不及防之際，由乙○○徒手從丙○○左後方搶奪其
    掛於左肩之咖啡色手提包1 個，內有新臺幣（下同）約5700
    元之現金及門號為0000000000號之OKWAP 牌行動電話1 支等
    物），得手後旋即離開現場。事後，乙○○與綽號「小飛俠
    」之女子，將搶得之現金平分花用，其餘之物則丟棄在高雄
    市小港區某公園內。
二、乙○○復意圖為自己不法之所有，於96年3 月27日13時45分
    許，騎乘事先以口罩遮住車牌之車牌號碼BZG-369 號重型機
    車，在高雄市小港區物色行搶對象，途中見丁○1 人獨自行
    走，遂鎖定其為行搶目標而騎車尾隨在後。嗣於同日13時50
    分許，趁丁○行至高雄市○○區○○街130 號前時，即加速
    自後超越，趁丁○猝不及防之際，從丁○左後方徒手搶奪掛
    於左肩之咖啡色手提包1 個，內有約4000元之現金、序號為
    0000 00000000000號之摩托羅拉牌行動電話1 支、身分證、
    健保卡、行駕照、金融卡及信用卡等物，並使丁○遭拖行跌
    倒而受傷（傷害部分，未據告訴）。適路旁民眾陳南嘉駕車
    經過，見狀即下車攔截，惟仍為乙○○得手逃逸。嗣乙○○
    將搶得之現金花用殆盡，而上開序號為000000000000000 之
    摩托羅拉牌V3手機，則於96年4 月2 日某時許，在設於高雄
    市○○區○○路80號騎樓地之「機機叫通訊行」內，轉賣予
    不知情之許俊銘 (業經檢察官為不起訴處分)， 其餘搶得之
    物，則丟棄在高雄市○○區○○路521 巷10弄弄口的公園內
    。
三、乙○○仍不知悔改，另意圖為自己不法之所有，於96年6 月
    3 日12時許，騎乘車牌號碼BZG-369 號重型機車，至高雄市
    小港區○○路32號甲○○住處，徒手竊得不銹鋼製洗頭椅1
    張（價值約2500元）後離去。嗣於翌日16時30分許，在高雄
    市○○區○○路100 號「巴斯光年網咖」內，為警據報查獲
    ，並扣得上開被竊之不銹鋼製洗頭椅1 張 (業經發還甲○○
    )。
四、案經高雄市政府警察局移送暨小港分局報告臺灣高雄地方法
    院檢察署檢察官偵查起訴。
     理  由
一、就證據能力方面，按「被告以外之人於審判外之陳述，雖不
    符刑事訴訟法第159 條之1 至第159 條之4 等4 條之規定（
    即傳聞法則例外得為證據之情形），而經當事人於審判程序
    同意作為證據，法院審酌該言詞陳述或書面陳述作成時之情
    況，認為適當者，亦得為證據。」；「當事人、代理人或辯
    護人於法院調查證據時，知有第159 條第1 項不得為證據之
    情形，而未於言詞辯論終結前聲明異議者，視為有前項之同
    意。」，刑事訴訟法第159 條之5 定有明文。查本件除證人
    於審判中所為之陳述當然有證據能力外，其餘關於證人等之
    陳述，以及物證及書證等傳聞證據，於原審法院調查證據時
    ，當事人檢察官及被告均未於言詞辯論終結前聲明異議；於
    本院調查證據時，當事人檢察官亦未於言詞辯論終結前聲明
    異議，本院審酌證人之陳述以及物證、書證作成時之情況，
    認為適當，依上開規定，均得為證據。
二、上揭事實，業據被告於警詢、偵查、原審法院審理中坦白承
    認，核與被害人丙○○、丁○、甲○○於警詢之指訴及證人
    陳泳智、陳南嘉、許俊銘於警詢及偵查中之證述情節相符。
    此外，復有高雄市政府警察局小港分局扣押物品目錄表1 份
     (讓渡切結書1 紙)、 手機讓渡切結書1 紙、0322搶奪意示
    圖1 紙、0327搶奪意示圖1 紙、被害人丙○○之指認照片2
    張、被害人丁○之指認照片4 張、證人陳南嘉之指認照片4
    張、蒐證照片 (即監視器翻拍照片)6 張 、乙○○指認行搶
    被害人丙○○之地點照片2 張、丟棄被害人丙○○之財物地
    點之照片2 張、高雄市政府警察局小港分局搜索筆錄、扣押
    物品目錄表各1 份 (不銹鋼製洗頭椅1 張)、 甲○○出具之
    贓物認領保管單1 紙、乙○○於警詢時所拍之作案時穿著衣
    服及交通工具之照片6 張附卷為證，是被告之自白核與事實
    相符，自堪採信，本件事證明確，犯行堪以認定。又就前後
    2 次搶奪部份，係因警方已經懷疑被告涉嫌搶奪，而於96年
    4 月8 日經警員訊問後始自白不諱，供出犯案經過，此有其
    警詢筆錄可稽，並非自首；另就竊盜部分，係因被害人陳述
    被告涉犯竊盜，經警訊問後被告始自白不諱，亦有警詢筆錄
    可證，並無自首可言；被告抗辯稱其符合自首條件（見上訴
    狀）云云，顯與事實不符，不足採信，併予敘明。
三、核被告所為，就上開犯罪事實一、二部分之犯行，均係犯刑
    法刑法第325 條第1 項之搶奪罪，就上開犯罪事實三部分之
    犯行，係犯刑法第320 條第1 項之竊盜罪。其所犯上開犯罪
    事實一部分之犯行，與綽號「小飛俠」之不詳姓名女子（已
    滿18歲）間，有犯意之聯絡及行為之分擔，應論以共同正犯
    。被告所犯上開3 罪，犯意各別，應依數罪併罰之例處斷。
    又中華民國九十六年罪犯減刑條例已經總統於96年7 月4 日
    公布，自96年7 月16日施行，被告上開犯罪事實一、二部分
    之犯罪時間，均在中華民國96年4 月24日以前，所犯之罪，
    合於減刑條件，應依該條例第2 條第1 項第3 款規定，各減
    輕其宣告刑2 分之1 。至犯罪事實三部分之犯行，犯罪時間
    ，在中華民國96年4 月24日以後，依法不得減刑。
四、原審因依刑法第28條、第325 條第1 項、第320 條第1 項、
    第51條第5 款，刑法施行法第1 條之1 ，中華民國九十六年
    罪犯減刑條例第2 條第1 項第3 款、第7 條、第10條第1 項
    、第11條之規定，並審酌被告年輕力壯，竟不思以己力獲取
    所需，任意搶奪、竊取他人財物，造成被害人丙○○、丁○
    、甲○○之財物損失，犯罪情節實屬重大；惟念及被告犯罪
    後坦認犯行，及其犯罪手段、竊盜及搶奪次數、所竊取及搶
    奪財物之價值與其他一切情狀，分別量處事實一搶奪他人之
    動產部分有期徒刑1 年2 月，事實二搶奪他人之動產部分有
    期徒刑1 年4 月，事實三竊盜部分有期徒刑6 月。並以中華
    民國九十六年罪犯減刑條例業經總統於96年7 月4 日以華總
    一字第09600083 761號公布，並於同年7 月16日生效施行，
    就上開犯罪事實一、二部分，減其宣告刑為事實一搶奪他人
    之動產部分有期徒刑7 月，事實二搶奪他人之動產部分有期
    徒刑8 月，並依同條例第11條之規定，與其所犯不予減刑之
    竊盜罪所處之刑，定應執行刑為有期徒刑1 年8 月。並以檢
    察官雖認被告於短時間內多次為搶奪、竊盜犯行，顯有犯罪
    之習慣，請求依刑法第90條規定宣告於刑之執行前令入勞動
    場所強制工作等語。惟被告自96年3 月22日起迄同年6 月3
    日起，固有4 次搶奪、2 次竊盜犯行，有臺灣高雄地方法院
    檢察署檢察官96年度偵字第11763 號起訴書、96年度偵字第
    111 21、13790 號追加起訴書、96年度偵字第13778 號移送
    併辦意旨書在卷可憑，足認被告顯有犯罪之習慣，惟考量本
    件宣告及定應執行之刑亦非短期之刑，在無積極證據證明徒
    刑之執行對被告並無矯治之效果之前，認尚無宣告強制工作
    之必要，以符合罪責比例原則等情，認事用法，核無不合，
    量刑亦屬妥適。被告上訴意旨，以其符合自首條件云云，指
    摘原判決不當，惟被告並非自首，已如上述，上訴為無理由
    ，應予駁回。
五、被告經合法傳喚，無正當之理由不到庭，爰不待其陳述，逕
    行判決。
據上論結，應依刑事訴訟法第368 條、第371 條，判決如主文。
本案經檢察官林應華到庭執行職務。
中　　華　　民　　國　　96　　年　　12　　月　　13　　日
                  刑事第五庭    審判長法  官  曾永宗
                                      法  官  王伯文
                                      法  官  任森銓
以上正本證明與原本無異。
搶奪部份如不服本判決應於收受本判決後10日內向本院提出上訴
書狀，其未敘述上訴理由者，並得於提起上訴後10日內向本院補
提理由書狀（應附繕本）「切勿逕送上級法院」。
竊盜部分不得上訴。
中　　華　　民　　國　　96　　年　　12　　月　　13　　日
　　　　　　　　　　　　　　　　　　　書記官  廖素珍
附錄本判決論罪科刑法條：
中華民國刑法第325條
意圖為自己或第三人不法之所有，而搶奪他人之動產者，處6 月
以上5 年以下有期徒刑。
因而致人於死者，處無期徒刑或7 年以上有期徒刑，致重傷者，
處3 年以上10年以下有期徒刑。
第 1 項之未遂犯罰之。
中華民國刑法第320條
（普通竊盜罪、竊佔罪）
意圖為自己或第三人不法之所有，而竊取他人之動產者，為竊盜
罪，處 5 年以下有期徒刑、拘役或 5 百元以下罰金。
意圖為自己或第三人不法之利益，而竊佔他人之不動產者，依前
項之規定處斷。
前二項之未遂犯罰之。
